---
title: "2020"
output:
  html_document:
    code_folding: hide
---


```{r setup, include=FALSE}
knitr::opts_chunk$set(echo = TRUE)
options(scipen=999)
options(digits=2)
```


```{r, message=FALSE}
library(flexdashboard)
library(readxl)
library(ggplot2)
library(stringr)
library(plotly)
library(DT)
library(flexdashboard)
library(knitr)
library(shiny)
library(shinyWidgets)
library(lubridate)
library(tidyverse)

```
A nossa meta é automatizar a prestação de contas da Gerência Regional de Administração do Ministério da Economia em Santa Catarina, GRA/SC, referente à utilização dos recursos orçamentários e financeiros.

A GRA/SC gere a atividade meio de algumas unidades administrativas do poder executivo federal localizadas no estado de Santa Catarina. Por exemplo, a GRA/SC recebe via Nota de Crédito (NC) recursos orçamentários para contratar serviço de vigilância para as unidades estaduais da CGU, PGFN, SPU, SRTb (nossos clientes). Ao longo do ano, a GRA/SC também recebe via Nota de Programação Financeira (PF) os recursos financeiros para pagar as faturas deste serviço de vigilância.



Vamos iniciar importando os dados:
```{r}
# dados obtidos via Tesouro Gerencial
# importar as tabelas com os saldos:

# Item de Informação: Crédito Disponível (19)
credito <- read_excel("credito.xlsx")

#data.table::data.table(credito %>% group_by(ug re))



# identificar o conta corrente do crédito disponível
credito_ccor <- credito  %>% group_by(PTRES) %>% summarise(credito = sum(`Movim. Líquido - R$ (Item Informação)`))


datatable(credito_ccor)%>%
                  formatRound("credito",
                      digits = 2,
                      interval = 3,
                      mark = ".",
                      dec.mark = ",") 


# vincular o conta corrente à ug emitende do documento de descentralização de crédito
# excluir a ug emitente 170166 para excluir as devoluções de crédito 
credito_rec <- credito %>% filter( `Doc - Tipo Código` == "NC", `Emitente - UG Código` != "170166") %>% group_by(`Emitente - UG Nome`,`Emitente - UG Código`, `UG Responsável Nome`,PTRES) %>% summarise(recebido = sum(`Movim. Líquido - R$ (Item Informação)`))



# vincular o valor empenhado ao cliente (ug emitente da NC)
cliente <- left_join(credito_ccor, credito_rec, by = "PTRES")


datatable(cliente %>% group_by(`Emitente - UG Nome`, `Emitente - UG Código`, `UG Responsável Nome`) %>% summarise( credito = sum (credito))) %>% 
                  formatRound("credito",
                      digits = 2,
                      interval = 3,
                      mark = ".",
                      dec.mark = ",") 



# obter dados de pagamento com informação capaz de replicar o conta corrente do crédito (esfera, ptres, fonte, nd, ugr e pi)
# tratar código -8 do pi e ugr
# concatenar códigos para replicar o conta corrente do crédito
# 

credito_ccor %>% 
  count(PTRES) %>% 
  filter(n > 1)

```

```{r}


pago <- read_excel("pago.xlsx")


```

